# 请教陈版，关于投资性房地产转换日问题

提问人：Leomao 时间：2021-07-23 15:25:07
陈版您好！
对下面关于投资性房地产转换日有些疑惑。方便的话，想跟您请教一下。
20x9年 3 月 8 日，甲公司董事会通过将其自用的一栋办公楼用于出租的议案，并形成书面决议。20x9年 4 月 30 日，甲公司已将该栋办公楼全部腾空,达到可以出租的状态20x9年 5 月 25 日,甲公司与乙公司签订租赁合同，将该栋办公楼出租给乙公司。根据租赁合同的约定，该栋办公楼的租赁期为10 年，租赁期开始日为20x9年 6 月 1 日;首二个月为免租期，乙公司不需要支付租金。不考虑其他因素,甲公司.上述自用办公楼转换为投资性房地产的转换日是( )。
A.20x9年 3 月 8 日　　B.20x9年 4 月 30 日　　C.20x9年 6 月 1 日　　D.20x9年 5 月 25 日我看到有两种答案，各有道理。第一种是选C，理由是自用建筑物停止自用改为出租，转换日通常为租赁期开始日（承租人有权行使期租赁资产的日期），即20X9年 6 月 1 日。第二种是选B，我自己也是认为选B，理由是该项房地产在20X9年 4 月 30 日已属于持有以备经营出租的空置建筑物，且董事会或类似机构已作出将用于经营出租的书面决议。想跟您请教哪个选项才是正确的答案和解释，另一个选项错误的原因是什么。
另外关于自建投资性房地产中的初始成本确认也想跟您请教。如果购入土地使用权，并在其上建造房屋用于建成后对外出租，在建设期间，土地使用权是否需要摊销进入“投资性房地产-在建”，待建成后两者一并计入投资性房地产，还是不用摊销，投资性房地产-在建只考虑其他建筑、安装等支出即可。十分感谢陈版！

回答人：chenyiwei
1 、观点B较为合理。
2 、在建设期间，土地使用权应摊销进入“投资性房地产-在建”，待建成后两者一并计入投资性房地产。